# 请教陈老师关于同一控制下企业合并的问题

提问人：greenapple 时间：2011-08-16 14:36:40
回复 nikankan 的帖子
合并所有者权益变动表如何披露呢？

回答人：chenyiwei
可以理解为：首先全额恢复在被合并方合并日留存收益中所享有的份额（与该期间的合并利润表衔接）；如果由此导致资本公积出现负数的，则通过所有者权益内部结转从留存收益转回资本公积。